ACORDAO-COMPLETO-2409537

ACÓRDÃO DE RELAÇÃO

ACÓRDÃO DE RELAÇÃO 1148/2020 ATA 16/2020 - PLENÁRIO

Acórdão 1148/2020-TCU-Plenário
Trata-se de recurso de revisão interposto por Sidônio Trindade Gonçalves contra o Acórdão 5934/2014-TCU-Segunda Câmara, que o considerou revel, julgou irregulares suas contas especiais e o condenou ao pagamento de débito e multa em razão da omissão no dever de prestar contas de recursos repassados ao município de Alvarães/AM pelo Programa Dinheiro Direto na Escola - PDDE, no exercício de 2002, para aquisição de veículo para transporte de alunos da zona rural e cobertura de despesas de custeio, manutenção e pequenos investimentos para o funcionamento e melhoria da infraestrutura física e pedagógica dos estabelecimentos de ensino.
Considerando que o recurso é intempestivo, uma vez que, publicado o acórdão condenatório no Diário Oficial da União em 24/10/2014 (peça 55) , o recorrente interpôs o apelo em 26/02/2020 (peça 122) ;
considerando as alegações do autor acerca da nulidade dos ofícios de citação e de notificação do acórdão condenatório;
considerando que as comunicações processuais foram dirigidas ao procurador legalmente constituído à época, conforme instrumento de procuração juntado aos autos, no qual foi consignado que "passa a receber as futuras intimações no endereço informado" (peça 5) ;
considerando então que a citação e a notificação são válidas, uma vez recebidas no endereço do então procurador do responsável em 03/06/2014 e 25/02/2015, respectivamente, conforme avisos de recebimento às peças 17 e 36;
considerando os pareceres da unidade técnica e do Ministério Público junto ao TCU, no sentido do não conhecimento do recurso;
os ministros do Tribunal de Contas da União, reunidos em sessão de Plenário, ACORDAM, por unanimidade, de acordo com os pareceres emitidos nos autos, e com fundamento nos arts. 35 da Lei 8.443/1992 e 143, inciso IV, alínea "b" e §3º, do Regimento Interno, em:
a) não conhecer do recurso de revisão, por ser intempestivo;
b) dar ciência desta deliberação e da instrução à peça 50 ao recorrente e demais interessados.
1. Processo TC-Processo 029.022/2013-4 (RECURSO - TOMADA DE CONTAS ESPECIAL) 
1.1. Apensos: TC Processo 019.754/2015-9 (COBRANÇA EXECUTIVA) ; TC Processo 019.752/2015-6 (COBRANÇA EXECUTIVA) 
1.2. Classe de Assunto: I.
1.3. Recorrente: Sidônio Trindade Gonçalves (CPF XXX.513.542-XX) .
1.4. Unidade: Município de Alvarães/AM.
1.5. Relatora: ministra Ana Arraes.
1.6. Representante do Ministério Público: subprocurador-geral Lucas Rocha Furtado.
1.7. Relator da deliberação recorrida: ministro-substituto André Luís de Carvalho.
1.8. Unidade Técnica: Secretaria de Recursos (Serur) .
1.9. Representação legal: Antônio das Chagas Ferreira Batista (OAB/AM 4.177) e outros, representando Sidônio Trindade Gonçalves. 
1.10. Determinações/Recomendações/Orientações: não há.

Município de Alvarães/AM.

Sidônio Trindade Gonçalves (CPF XXX.513.542-XX).

Sidonio Trindade Gonçalves

ANA ARRAES

Subprocurador-geral Lucas Rocha Furtado.

TOMADA DE CONTAS ESPECIAL (TCE)

Secretaria de Recursos (Serur).